# 投资公司取得的利息收入和股权投资收入都需缴什么税？

提问人：lhteee 时间：2010-03-25 18:22:29
投资公司取得的利息收入和股权投资收入都需缴什么税？ 利息收入缴营业税和所得税， 股权投资收入缴营业税和所得税吗（假如被投资单位与投资公司所得税率一样）？ 执行《企业会计制度》和《投资公司会计核算办法》。

回答人：chenyiwei
回复 楼主 lhteee 的帖子纳税问题与纳税人执行什么会计制度或准则无关。 股权投资收益中，新税法规定符合条件的居民企业之间的股息、红利所得是免税收入，不再执行以前补缴税率差的规定。股利收入不属于营业税应税范围。

回答人：chenyiwei
目前似乎只查到“对个人（包括个体工商户及其他个人，下同）从事外汇、有价证券、非货物期货和其他金融商品买卖业务取得的收入暂免征收营业税”的规定（财税[2009]111号），但在实务中，还没有见过非金融企业就这块收益缴纳营业税的。